# 2017 年审计调整应纳增值税，客户在 2018 开票当月却是留抵，怎么办？

提问人：gasjw 时间：2019-01-22 17:03:45
请教陈版和大家，客户在 2017 年有一笔收入未记账，予以审计调整，由于2017 年 12 月增值税无留抵，产生应纳，同时调整了税金和附加，当时要求企业去补充申报，后来企业没有补充申报，主要是税务系统也不好操作，问了一下就作罢。
然后企业在 2018 年 5 月正常开票，但是在 5 月企业的增值税却是留底，没有产生应纳税额，如果我现在把 2017 年的审计调整冲掉，附加也冲掉，说的过去吗？
正是因为增值税的这个月报周期，产生了这种问题，如果是不步及增值税的业务，在 18 年正常进行账务处理也就罢了。真是为难。。。

回答人：chenyiwei
你的问题实际上是以前期的应纳税额不恰当地以后期的进项税额进行抵减了，理论上应将 2017 年末审计调整的增值税额转入 “未交增值税” 科目，而不能留在“应交增值税（进项税额）” 中，就不会出现你说的问题了，正确做法应当是未交增值税和留抵税额同时增加。